# 关于IPO前发生同一控制下企业合并情况下申报报表的编制

提问人：mytruth 时间：2011-08-17 22:47:18
A公司拟于 2011 年 9 月申报IPO材料，三年报表为2008-2010年， 2009 年 6 月公司发生了同一控制下企业合并，控股合并B公司，请问A公司合并报表中，需要在 2008 年年初就合并B公司的报表吗？还是从 2009 年年初开始合并B公司报表？
如果从 2009 年年初开始合并B公司报表，如果B公司的资产、利润所占A公司的比例较大，IPO申报时是否应提供从 2008 年年初合并B公司报表的备考报表？
如果从 2008 年年初开始合并B公司报表，那么计算IPO条件时，实现的净利润或收入时是否包含B公司 2008 年实现的净利润或收入？
假设 2008 年年初开始合并报表，且A合并时，支付现金对价大于B公司账面净资产（支付 2000 万，账面净资产 1000 万），此时 2009年合并报表的净资产将减少 1000 万， 2008 年末的合并报表中的净资产为A公司净资产+B公司净资产吗？是否考虑 2009 年合并时净资产减少 1000 万的影响？

回答人：chenyiwei
回复 mytruth 的帖子
1 、如果B公司在 2008 年年初就已经与A公司处于同一控制下，则A公司的合并报表应当进行调整，以包含B公司 2008 年 1 月 1 日起的业绩和财务状况。
2 、同一控制下企业合并中被合并方于合并日前实现的净利润属于非经常性损益，而计算IPO的财务指标时，是以扣除非经常性损益前后的利润指标孰低作为依据的。 3 、如 2008 年末AB之间没有未实现的交易损益，则 2008 年末的合并报表中的净资产为A公司净资产+B公司净资产，不考虑 2009 年合并时净资产减少 1000 万的影响。这部分 1000 万的净资产减少体现在 2009 年度的股东权益变动表中。

回答人：chenyiwei
回复 mytruth 的帖子
1 、不要过分强调“前后各一年”，关键是就合并事项达成协议时，各方是否均处于同一最终控制方控制下，并在合并日之前或者合并日之后的相当时间内，这种控制关系处于“非暂时性”的稳定状态下即可。本案例中即使合并日前处于同一控制下的时间不满一年，但在作出合并决定时双方处于同一最终控制方控制下，并且合并完成后的可预见未来将继续保持这种同受同一最终控制方控制的关系，此时应可认为构成同一控制下合并，但合并报表中只能把B自 2008 年 8 月起纳入合并范围。
2 、第二个问题中，A的申报报表中应当自 2009 年 3 月开始合并B，也就是把最终控制方对B的合并处理“下推”到A的申报报表中。

回答人：chenyiwei
回复 jeffersongg 的帖子
如果是将以前年度的报表作为 2013 年度报表的比较数据列示，或者同时列报包含 2013 年度在内的多期财务报表（ 1511 号审计准则所指的“对应数据”和“比较财务报表”），则需要重述前期比较数据。
如果仍然只是单独地列示以前年度法定财务报表（而不与 2013 年度并列），我理解无需调整，因为以前年度的法定财务报表数据就代表了在当年年末状态下的财务状况。